Config:
  hfst:
    Gen: ../../../src/generator-gt-norm.hfst
    Morph: ../../../src/analyser-gt-norm.hfst
  xerox:
    Gen: ../../../src/generator-gt-norm.xfst
    Morph: ../../../src/analyser-gt-norm.xfst
    App: lookup

Tests:

# todo:
# Proofread the gold standard (below)
# Then: run analyser, then correct. 


  Noun - mueʹrjj e-stem: # Noun 'berry/marja' - full paradigm
     mueʹrjj+N+Sg+Nom: mueʹrjj
     mueʹrjj+N+Sg+Gen: mueʹrj
     mueʹrjj+N+Sg+Acc: mueʹrj
     mueʹrjj+N+Sg+Ill: muârjja
     mueʹrjj+N+Sg+Loc: mueʹrjest
     mueʹrjj+N+Sg+Com: muõʹrjin
     mueʹrjj+N+Ess: mueʹrjjen
     mueʹrjj+N+Par: mueʹrjjed
     mueʹrjj+N+Sg+Abe: mueʹrjtaa
     mueʹrjj+N+Pl+Nom: mueʹrj
     mueʹrjj+N+Pl+Gen: muõʹrji
     mueʹrjj+N+Pl+Acc: muõʹrjid
     mueʹrjj+N+Pl+Ill: muõʹrjid
     mueʹrjj+N+Pl+Loc: muõʹrjin
     mueʹrjj+N+Pl+Com: muõʹrjivuiʹm
     mueʹrjj+N+Pl+Abe: muõʹrjitaa
#     mueʹrjj+N+Der/Car+A+Sg+Nom: mueʹrjteʹm
     mueʹrjj+N+Der/Car+A+Pl+Nom: mueʹrjteeʹm
     mueʹrjj+N+Der/Car+A+Attr: mueʹrjteʹmes
     mueʹrjj+N+Der/t+A+Der/Comp+Attr: mueʹrjtab
     mueʹrjj+N+Der/t+A+Der/Superl+Attr: mueʹrjtummus
     mueʹrjj+N+Der/Dimin+N+Sg+Nom: muârjaž
